最高法院刑事判決　　　　　　　　　　　　　　　九十三年度台上字第四三一０號
　　上　訴　人　乙○○
　　　　　　　　甲○○
　　　　　　　　　　　　高雄第二監獄執行︶
　　　　　　　　丙○○
　　　　　　　　　　　　︵現在台灣高雄第二監獄執行︶
右上訴人等因偽造貨幣等罪案件，不服台灣高等法院高雄分院中華民國九十三年五月
十一日第二審判決︵九十二年度上訴字第二一六０號，起訴案號：台灣屏東地方法院
檢察署九十年度偵字第六二七八號、九十一年度偵字第六一０七號︶，提起上訴，本
院判決如左：
    主  文
上訴駁回。
    理  由
按刑事訴訟法第三百七十七條規定，上訴於第三審法院，非以判決違背法令為理由，
不得為之。是提起第三審上訴，應以原判決違背法令為理由，係屬法定要件。如果上
訴理由狀並未依據卷內訴訟資料，具體指摘原判決不適用何種法則或如何適用不當，
或所指摘原判決違法情事，顯與法律規定得為第三審上訴理由之違法情形，不相適合
時，均應認其上訴為違背法律上之程式，予以駁回。本件原審審理結果認上訴人乙○
○、甲○○、丙○○有共同連續行使偽造之通用紙幣犯行，因而維持第一審均論處乙
○○、甲○○共同連續行使偽造之通用紙幣罪刑，駁回其等二人在第二審此部分之上
訴，另撤銷第一審關於丙○○此部分科刑之判決，改判仍論處其共同連續行使偽造之
通用紙幣罪刑。係以乙○○於警詢供認伊向不詳姓名男子購入新舊版新台幣︵下同︶
五百元、一千元偽鈔後，提議與甲○○、丙○○、陳遠吉︵通緝中︶四人開車自彰化
沿路輪流以偽鈔買檳榔，於偵查中供述在彰化使用偽鈔三、四次等語；甲○○於警詢
陳稱身上查獲之一千五百元偽鈔係乙○○給的，於偵查中供謂南下三、四天生活費均
由乙○○兄弟支付等語；並有上訴人等三人為警查獲扣得之九十二張偽鈔可稽，另丙
○○坦承交付張士彥千元偽鈔一張，核與張士彥指訴相符，並有該扣押之偽鈔一張可
資佐證等為其論據。並就乙○○否認使用偽鈔，甲○○、丙○○二人辯稱不知乙○○
所使用之鈔票係偽鈔云云，認非可採，予以論述。其採證認事，就形式上觀察，原判
決要無證據調查職責未盡、採證認事違背證據法則或理由不備等違背法令之情形。原
判決並未認定乙○○有參與偽造紙幣之犯行，於事實及理由內亦未有此部分之記載論
述，自無上訴意旨所謂證據上理由矛盾之違法可言。而乙○○係於民國九十年十月一
日警詢時為上開自白，該自白經原審依法調查其他證據察與事實相符，顯非屬證人於
審判外之陳述，原判決採為不利於甲○○之認定，並已詳為說明其理由，亦無違背修
正前刑事訴訟法第一百五十九條之規定。再丙○○於第一審所稱於同行期間，甲○○
有支付小額費用云云，已與甲○○偵查所供不合，且此為枝微末節，並不影響原審對
甲○○犯行之認定。又原判決係認定丙○○知情復隨同乙○○等人開車沿路共同使用
偽鈔，並非認定乙○○有交付丙○○偽鈔，而丙○○再基於概括犯意行使千元偽鈔一
張予張士彥支付車資，其來源與乙○○無涉，原判決亦已詳述其理由，因而論丙○○
以共同連續行使偽造之通用紙幣罪，亦無任何違背法令之情事。上訴人等三人有共同
連續行使偽鈔事證明確，至所使用之偽鈔數量及金額，其等未能具體供明，自無從調
查，原審認無必要而未為無益之調查，要難指為違法。是上訴意旨上開所指，無非係
就原審採證認事職權之適法行使及原判決已說明事項，任意指摘為違法，且仍為單純
事實之爭執，均不得據為第三審上訴之合法理由。依前揭說明，上訴人等三人關於行
使偽造之通用紙幣罪部分之上訴皆違背法律上之程式，應予駁回。另按刑事訴訟法第
三百七十六條所列各罪之案件，經第二審判決者，不得上訴於第三審法院，法有明文
。本件乙○○連續加重竊盜之犯行，原審係依刑法第三百二十一條第一項第四款論處
其罪刑，核屬刑事訴訟法第三百七十六條第二款之案件，依上開說明，既經第二審判
決，乙○○自不得就此部分上訴於第三審法院，其竟復提起上訴，顯為法所不許，其
此部分之上訴為不合法，亦應予駁回。
據上論結，應依刑事訴訟法第三百九十五條前段，判決如主文。
中　　　華　　　民　　　國　　九十三　　年　　　八　　　月　　 十九 　　日
                              最高法院刑事第十一庭
                                  審判長法官  張　淳　淙
                                        法官  謝　俊　雄
                                        法官  蘇　振　堂
                                        法官  張　春　福
                                        法官  呂　丹　玉
      右正本證明與原本無異
                                              書  記  官
中　　　華　　　民　　　國　　九十三　　年　　　八　　　月　　二十七　　日
                                                                        Ｑ
